【裁判字號】    92,財管,39
【裁判日期】    920820
【裁判案由】    指定遺產管理人
【裁判全文】
臺灣臺北地方法院民事裁定                          九十二年度財管字第三九號
    聲  請  人  建華商業銀行股份有限公司
    法定代理人  庚○○
    代  理  人  辛○○
右聲請人聲請指定被繼承人丁○○之遺產管理人事件，本院裁定如左：
    主      文
選定戊○○（男、民國○○年○月○○○日生、身份證統一編號：Ｚ0000000
00號）為被繼承人丁○○（男、民國○○○年○月○○○日生、民國九十一年五月
二十五日死亡）之遺產管理人。
程序費用由被繼承人丁○○之遺產負擔。
    理      由
一、按繼承開始時，繼承人有無不明，而無親屬會議或親屬會議未於一個月內選定遺
    產管理人者，利害關係人得聲請法院選任遺產管理人，並由法院依公示催告程序
    ，定六個月以上之期限，公告繼承人，命其於期限內承認繼承，民法第一千一百
    七十七條、第一千一百七十八條第一項、第二項規定甚明。
二、本件聲請意旨略以：被繼承人丁○○（男、民國○○○年○月○○○日生、民國
    九十一年五月二十五日死亡、生前籍設台北市松山區○○○路○段五十三巷十弄
    二號三樓）及丙○○、戊○○、王於傳芬、己○○○就其所有之土地及建築物業
    於八十一年四月二十一日設定本金最高限額新台幣（以下同）四百二十萬元之抵
    押權予聲請人，作為被繼承人丁○○對聲請人所負一切債務之擔保。嗣被繼承人
    丁○○於八十五年九月二十五日向聲請人借款三百五十萬元，並約定債務人應自
    八十五年十月二十五日起以本息攤還方式按月給聲請人，遲延履行時，即喪失期
    限利益，視為債物全部到期，本金到期未還時亦同。詎被繼承人於九十一年三月
    二十五日起即未依法付款，且於九十一年五月二十五日因故死亡。依民法第一千
    一百四十七條之規定，繼承業已開始。經查被繼承人尚有本金三百五十萬元及自
    九十一年三月二十五日起之利息、遲延利息與違約金未償還，而被繼承人丁○○
    之繼承人均已向法院聲請拋棄繼承，被繼承人之親屬會議於繼承開始後逾一個月
    仍未依民法第一千一百七十七條規定選定遺產管理人，以致聲請人之債權一直無
    法行使，為此依非訟事件法第七十八條第一項之規定，聲請選定被繼承人之遺產
    管理人，俾維權益等語。
三、經查聲請人主張之事實，業據其提出戶籍謄本、建華銀行對被繼承人之存證信函
    、九十二年家聲五十五號指定親屬會議成員民事裁定書等件為證，應堪信為真實
    。被繼承人之弟戊○○到庭陳明：「我是被繼承人的連帶保證人，我是大學畢業
    ，曾任採購經理，目前退休，我願意擔任被繼承人的遺產管理人。」；被繼承人
    之子女甲○○、乙○○亦到庭陳明：「戊○○是我們的叔叔，他對父親的債務比
    我們清楚，由他當管理人比較適合。」而聲請人之代理人亦陳明：「我們同意由
    戊○○當遺產管理人。」等語（均見九十二年七月十八日非訟事件筆錄）。本院
    綜合卷內事證，認戊○○有能力及意願為被繼承人之遺產管理人，爰依上開規定
    選定戊○○為被繼承人丁○○之遺產管理人。
四、依非訟事件法第九條裁定如主文。
中      華      民      國    九十二    年      八      月      二十    日
                                        家事法庭法      官  林妙黛
右正本證明與原本無異。
如對本裁定抗告，須於裁定送達後十日之不變期間內，向本院提出抗告狀。
中      華      民      國    九十二    年      八      月      二十    日
                                                書  記  官  尹遜言


司法院資訊處製作；財團法人民間司法改革基金會備份。
